【裁判字號】    92,裁,907
【裁判日期】    920703
【裁判案由】    新型專利異議
【裁判全文】
最  高  行  政  法  院  裁  定                    九十二年度裁字第九○七號
    抗  告  人  乙○○
                              .
右抗告人因與相對人經濟部智慧財產局間新型專利異議事件，對於中華民國九十一年
六月十八日臺北高等行政法院九十年度訴字第四二○三號裁定提起抗告，本院裁定如
左︰
    主  文
抗告駁回。
抗告訴訟費用由抗告人負擔。
    理  由
一、按抗告法院認抗告為不合法或無理由者，應為駁回抗告之裁定，行政訴訟法第二
    百七十二條準用民事訴訟法第四百九十二條第一項定有明文。
二、本件抗告意旨略謂：其於九十年三月二十七日收受經濟部之訴願決定書，並於起
    訴期限屆滿前之九十年五月二十八日交付郵寄，其於起訴期間兩個月提起本件行
    政訴訟。又原審未於準備程序期日告知本件行政訴訟已逾法定不變期間，影響抗
    告人權益，請求廢棄原裁定等語。
三、原裁定以：本件抗告人於民國九十年三月二十七日收受訴願決定書，此有送達證
    書附於訴願卷可稽，抗告人提起行政訴訟之期間，應自九十年三月二十八日起算
    ，扣除在途期間二日（抗告人住所在台北縣，訴訟繫屬法院在台北市），至九十
    年五月二十九日（非休假日）即已屆滿。抗告人遲至九十年六月一日始向本院提
    起行政訴訟，此有本院加蓋於訴狀上收文戳記所載日期可考，已逾法定不變期間
    。其提起本件訴訟，依首揭法條規定，顯非合法等語為由，裁定駁回抗告人在原
    審之訴。
四、本院查，按提起行政訴訟之起訴期間，係以當事人起訴狀到達法院之日為提出於
    法院之日，並非以起訴狀交付郵寄之日為提出於法院之日。本件抗告人於民國九
    十年三月二十七日收受訴願決定書，此有送達證書附於訴願卷可稽，抗告人提起
    行政訴訟之期間，應自九十年三月二十八日起算，扣除在途期間二日，至九十年
    五月二十九日（星期二）即已屆滿。抗告人遲至九十年六月一日始向原審法院提
    起本件行政訴訟，此有原審法院加蓋於訴狀上收文戳記所載日期可考，已逾法定
    不變期間，原裁定予以駁回抗告人在原審之訴，並無違誤。抗告人主張其將起訴
    狀交付郵寄之日未逾期，其起訴即未逾期乙節，係其法律見解歧異，自不足採；
    又原審未先調查本件起訴是否逾法定起訴期間？即指定準備程序期日進行準備程
    序，雖有未洽，但不得執此謂本件起訴未逾法定不變期間。本件抗告論旨，仍執
    前詞，指摘原審裁定違誤，求予廢棄，難認有理由，應予駁回。
五、依行政訴訟法第二百七十二條、第一百零四條、民事訴訟法第四百九十二條第一
    項、第九十五條、第七十八條，裁定如主文。
中    華    民    國    九十二      年      七        月      三        日
                    最 高 行 政 法 院  第 三 庭
                                審 判 長 法  官      葉  振  權
                                         法  官      林  茂  權
                                         法  官      吳  錦  龍
                                         法  官      劉  鑫  楨
                                         法  官      吳  明  鴻
右  正  本  證  明  與  原  本  無  異
                                         法院書記官  陳  盛  信
中    華    民    國    九十二      年      七        月      三        日


司法院資訊處製作；財團法人民間司法改革基金會備份。
